臺灣臺南地方法院刑事判決　　　　　　　　　　　　　　九十年度訴字第八號
　　公　訴　人　臺灣台南地方法院檢察署檢察官
　　被　　　告　甲○○
　　公設辯護人　丙○○
右列被告因毒品危害防制條例案件，經檢察官提起公訴 (九十年度偵字第四九一五號
)，本院判決如左：
    主  文
甲○○無罪。
    理  由
一、公訴意旨略以：被告甲○○（綽號「老Ｋ」）於民國八十五年十一月間因賭博案
    件，經台灣台南地方法院判處有期徒刑四月，並經台灣高等法院台南分院駁回上
    訴確定，甫於八十六年十一月十七日執行完畢，猶不知悔改，竟基於營利之概括
    犯意，自九十年一月間某日起至二月間某日止，連續在台南市五期重劃區「亞太
    量販店」附近，均以每包新台幣（下同）二千元之價格，販賣第一級毒品海洛因
    予丁○○（施用毒品部分戒治中）共計八次，得款一萬六千元。經警於同年二月
    二十八日逮捕丁○○施用第一級毒品海洛因後，始循線於同年四月二十四日十一
    時四十分許，持搜索票前往甲○○台南市○○區○○路二一二號十七樓之二八租
    屋處搜索，甲○○遂帶警至台南市安平區○○○街與平通路口附近起出第一級毒
    品海洛因一小包（重零點三公克），因認被告甲○○犯有毒品危害防制條例案第
    四條第一項之罪嫌云云。
二、按犯罪事實，應依證據認定之，無證據不得推定其犯罪事實，又不能證明被告犯
    罪者，應諭知無罪之判決，刑事訴訟法第一百五十四條、第三百零一條第一項分
    別定有明文。又犯施用毒品之罪，供毒品來源，因而破獲者，得減輕其刑，毒品
    危害防制條例第十七條定有明文。施用毒品者之該供述固非絕無證據能力，但為
    防範其作利己損人之不實之供述，自須擔保該項供述之真實性，始得作為判斷之
    依據，故事實審法院必須調查其他證據，以資審認，必至因其他證証明力之佐証
    ，已可確信該項供述為真實而無合理懷疑時，始得據為對他人不利之認定。（最
    高法院八十九年台字第四一七三號判決參照）訊據被告甲○○堅決否認曾販賣第
    一級毒品海洛因予丁○○施用，並辯稱：我的綽號之「阿忠」並不是「老Ｋ」，
    而我曾有在亞太量販店附近與丁○○一起向綽號「仙仔」拿過海洛因，我是向「
    仙仔」買海洛因等語。本件公訴人固以証人丁○○証述毒品是向綽號「老Ｋ」（
    甲○○）購買，而「老Ｋ」經丁○○在警、偵訊指認即為甲○○，又被告甲○○
    復無法提出「仙仔」的真實姓名以供查証，並有扣案之海洛因一包可証，作為認
    定被告甲○○販賣海洛因之犯罪依據。惟查：
（一）証人丁○○固於在警、偵訊指認即為甲○○為其販賣海洛因之人，惟於本院審
      訊中則供稱：我認識甲○○，但他是否「老Ｋ」，我並不清楚等語。並証稱是
      老Ｋ賣給我的海洛英，不是甲○○等語。經質之何以在警訊中指認甲○○，為
      販海洛因之人？則答稱：警訊中刑事組他們已有資料，要我指認老Ｋ是不是這
      個人？是不是這隻電話？我雖然指認，但我並不確知，印象中，警訊時沒有拿
      照片給我看等語。再訊証人丁○○為何告訴警察這隻手機000000000
      0及電話為0000000？則又答稱：當時我剛吃藥神智不清，警察可能是
      從我的手機裡過濾，得知王某的電話，我不知他家裡的電話等語。（參九十年
      八月十日本院審訊筆錄）。另查經由証人丁○○警訊中所供之（○六）000
      0000號自動電話號碼及○九二五八號六六五八號行動電話之二支電話號碼
      ，是向「老Ｋ」購買之聯絡用之電話，其中（○六）0000000號固為被
      告甲○○住處所使用之電話，雖經被告甲○○所供承（參九十年四月二十四日
      警訊筆錄），惟被告甲○○則否認0000000000號行動電話為其所持
      用。又0000000000號行動電話號碼，其為預付卡門號，購買人所留
      之資料不完整（無身分証字號），而所留之用戶資料為乙○○，出年年月日為
      五十七年三月二十九日，住址為台南市○○路○段三○二號，此有和訊電訊股
      份有限公司函（九十和信字第一七二七號函在卷可按，故被告甲○○上開所辯
      ：0000000000號行動電話並非其所持用等語，應屬可信。足見警方
      在警訊中所訊問丁○○之購買毒品海洛因所聯絡之電話，既有瑕疵。故証人丁
      ○○於本院証述：當時（警訊時）我（因）剛吃藥神智不清，警察可能是從我
      的手機裡過濾，而得知王某（甲○○）的電話，我不知他家裡的電話等語。洵
      非屬無據。另調取証人丁○○、甲○○在檢察官偵訊中之錄音帶，丁○○於偵
      訊中先是供稱：不清楚「老Ｋ」是否即為甲○○等語。經檢察官隔離訊之被告
      甲○○是否為綽號「老Ｋ」之人？被告甲○○則答稱：我的綽號是「忠仔」，
      他們有人叫我「老Ｋ」，但是我並不是「老Ｋ」等語，經檢察官再訊之其究是
      否有人稱呼其「老Ｋ」。被告甲○○始答稱：有。足見被告甲○○自始否認其
      綽號「老Ｋ」。另經檢察官再訊之丁○○是否就是「老Ｋ」，則丁○○先是供
      稱：不確定「老Ｋ」是否即為甲○○，因販賣毒品之人都是戴安全帽（看不清
      楚）等語。經檢察官表示甲○○就是「老Ｋ」，丁○○始答稱：那應該就是他
      （販賣毒品之人等語。此有檢察官九十年五月十日偵訊之錄音帶可參。是被告
      甲○○果真即為丁○○所述販賣海洛因之綽號「老Ｋ」者，則其何以檢察官初
      訊時，供稱：不清楚「老Ｋ」是否即為甲○○？足見偵訊時之供述亦反覆不一
      ，自難信以為真。另丁○○雖又於偵訊中供稱：曾向「老Ｋ」購買海洛因八次
      等語。惟於本院審訊則供稱：向「老Ｋ」購買海洛因六至八次等語（參九十年
      八月十日本院審訊筆錄）。其究係購買海洛因六次或八次既不明確。而証人丁
      ○○指認「老Ｋ」之人又未能足資証明即為被告甲○○，故自難僅憑丁○○其
      先後不一之供述，即遽以推認被告甲○○即為販賣海洛因供其吸用之人。
（二）另警方雖由証人Ａ１（年籍資料在卷）之警訊中指証：我要告訴警方有關綽號
      「阿忠」（年籍不詳）有販賣海洛因，渠電話為（○六）0000000號，
      因渠樁腳綽號「明仔」被警方逮捕，現已把販賣海洛因的行為轉由綽號「展仔
      」（販賣）．．．，（販賣者）為安中及安明路嘉南計程車行代號七四七在販
      賣海洛因．．．，因我朋友「小玲」有向他們購買，我與他們前往，所以我知
      道云云。（參九十年二月二十七日警訊筆錄），然經本院訊之証人Ａ１何以能
      在警訊中說出「阿忠」及「明仔」之電話號碼？證人Ａ１則答稱：當時是我同
      居人「阿旺」（蔡來旺，五十二年次，現戒治中）跟一位「阿聰」或「阿忠」
      一起拿的，他們都是拿二級的毒品，而我的電話是從「阿旺」的電話簿抄下來
      的，實際上我也不認識「明仔」或「展仔」他們等語。復証稱：當天我吃了安
      眠藥，到警察局找認識的刑警戊○○，想要自首，但我忘記當天講了什麼等語
      （參九十年九月十七日本院審訊筆錄）。又經本院以電話查証台南看守所附設
      之戒治所則並未有證人Ａ１所証稱之蔡來旺該人在戒治中。又證人Ａ１曾於警
      訊中既供稱其友人「小玲」有向被告甲○○及「明仔」及綽號「展仔」輾轉購
      買第一級毒品海洛因。然其何以於本院審訊中又復改稱：「阿旺」（Ａ１同居
      人）跟一位「阿聰」或「阿忠」一起拿的，他們都是拿二級的毒品等語。（參
      本院同上日審訊筆錄），足見Ａ１之警訊與本院所供先後不一亦有瑕疵，故縱
      令其自「阿旺」友人電話簿中取得被告甲○○之（○六）0000000號住
      處電話號碼屬實，然亦無法憑此作為認定被告甲○○涉有販賣海洛因之犯罪依
      據。況Ａ１亦到庭証稱：不曾見過甲○○，亦不認識丁○○等語。足見Ａ１警
      訊所供，亦難作為認定被告甲○○販賣毒品海洛因之依據。另被告甲○○於案
      發之際經警在其台南市○○路二一二號住處所查獲之海洛因僅重（○點二三公
      克，含包裝重），此有法務部調查局鑑定通知書在卷可按，而現場亦未經查獲
      有何其他帳冊、電子秤、分裝工具或其他足資認定被告甲○○涉有販賣毒品之
      証據，此有台灣台南地方法院檢察署搜索報告可參。此外復查無其他確實證據
      足以認其曾販賣第一級毒品海洛因。故依首開規定及最高法院判決意旨說明，
      既未有何其他證據，已可確信該項丁○○警偵訊供述為真實而無合理懷疑時，
      應認被告甲○○被訴販賣毒品海洛因罪証不足，爰對其自應為無罪諭知。
據上論斷，應依刑事訴訟法第三百零一條第一項，判決如主文。
本案經檢察官吳岳輝到庭執行職務
中      華      民      國      九十一      年    五    月    三十一    日
                                  臺灣臺南地方法院刑事第三庭
                                          法  官  李 政 庭
右正本證明與原本無異。
如不服本判決，應於判決送達後十日內，向本院提出上訴狀。
                                          書記官  彭 建 山
中      華      民      國      九十一      年    五    月    三十一    日
